# 请高人解答:人员工资的困惑(服务行业)

提问人：中年男人 123 时间：2017-12-20 16:52:29
@aegis 版主 你好 如果这家公司只是纯销售的公司，无论法律形式还是实质行为都只是帮别人代销商品，本身并没有采购再销售这一流程。这种情况下，销售人员的工资是否可以列为主营成本？除了劳动外，不然它的主营成本就没有东西了

回答人：chenyiwei
如果提供代销服务，按净额法确认收入的，理论上可以将直接提供销售服务的店员等直接相关人员的人工成本计入主营业务成本。